臺灣南投地方法院刑事判決
111年度審易字第81號
公  訴  人  臺灣南投地方檢察署檢察官 
被      告  謝春王



                    （現因另案於法務部○○○○○○○執行中）
上列被告因竊盜案件，經檢察官提起公訴（111年度偵緝字第7、
8號），因被告於準備程序中就被訴事實為有罪之陳述，經告以
簡式審判程序之旨，並聽取當事人意見後，本院合議庭裁定由受
命法官獨任進行簡式審判程序，判決如下：
    主    文
謝春王犯竊盜罪，處有期徒刑參月，如易科罰金，以新臺幣壹仟
元折算壹日。又犯攜帶兇器竊盜罪，處有期徒刑陸月，如易科罰
金，以新臺幣壹仟元折算壹日。應執行有期徒刑捌月，如易科罰
金，以新臺幣壹仟元折算壹日。
未扣案之金牌貳面及現金新臺幣壹佰元均沒收，於全部或一部不
能沒收或不宜執行沒收時，追徵其價額。
    犯罪事實
一、謝春王意圖為自己不法所有，基於竊盜之犯意，分為下列犯
    行：
　㈠於民國110年5月25日13時19分許，至南投縣草屯鎮之草屯新
    豐武聖宮內，徒手竊取懸掛在佛像身上之金牌2面（價值共
    新臺幣【下同】3萬元）得手。
　㈡於110年5月27日1時50分許，至南投縣○○鎮○○路0段00號之延
    平延祥福德廟內，持客觀上足以危害人生命、身體之螺絲起
    子1把，撬開土地公廟內之香油箱鎖頭後，竊取其內之香油
    錢約100元得手。
二、案經賴文彬訴由南投縣政府警察局草屯分局暨竹山分局報告
    臺灣南投地方檢察署檢察官偵查起訴。
    理    由
一、本件被告謝春王所犯係死刑、無期徒刑或最輕本刑為3年以
    上有期徒刑或高等法院管轄第一審案件以外之罪，其於準備
    程序期日就被訴事實為有罪之陳述，經本院告知簡式審判程
    序之旨，並聽取公訴人、被告之意見後，經依刑事訴訟法第
    273條之1第1項規定，裁定進行簡式審判程序，是依刑事訴
    訟法第273條之2規定，本件之證據調查，不受同法第159條
    第1項、第161條之2、第161條之3、第163條之1及第164條至
    第170條規定之限制，合先敘明。
二、認定犯罪事實所憑之證據及理由：
　　上開犯罪事實，業據被告於偵查中及本院審理時坦承不諱，
    並經證人即告訴人賴文彬、證人即被害人張見濟及證人黃林
    美月於警詢時指證在卷，復有車輛詳細資料報表、監視錄影
    翻拍照片暨現場照片（見南投縣政府警察局草屯分局投草警
    偵字第1100016271號卷第4-19、29頁，南投縣政府警察局竹
    山分局投竹警偵字第1100011710號卷第6-10、13-17頁）等
    件附卷可稽，足認被告任意性自白與事實相符，其上開犯行
    均堪以認定。
三、論罪科刑：
　㈠按刑法第321條第1項第3款之攜帶兇器竊盜罪，係以行為人攜
    帶兇器竊盜為其加重條件，此所謂兇器，其種類並無限制，
    凡客觀上足對人之生命、身體、安全構成威脅，具有危險性
    之兇器均屬之，且祇須行竊時攜帶此種具有危險性之兇器為
    已足，並不以攜帶之初有行兇之意圖為必要。經查，被告行
    竊時所持之螺絲起子1把，衡情為金屬材質且質地堅硬，依
    社會通念，在客觀上足以對人之生命、身體、安全構成威脅
    ，自屬具有危險性之兇器。是核被告如犯罪事實㈠所為，係
    犯刑法第320條第1項之普通竊盜罪；如犯罪事實欄㈡所為，
    係犯刑法第321條第1項第3款之攜帶兇器竊盜罪。
  ㈡被告所犯上開2罪間，犯意各別、行為互殊，應予分論併罰。
　㈢又起訴書固記載被告曾受有期徒刑執行完畢，5年內故意再犯
    有期徒刑以上之罪，認應依累犯加重其刑，並以被告刑案資
    料查註紀錄表為證等語，惟本院參酌最高法院110年度台上
    大字第5660號裁定意旨，認本案尚難據此認定被告構成累犯
    並裁量加重其刑，然起訴書所載之被告前案紀錄，仍得作為
    本院依刑法第57條第5款量刑時之審酌事項，附此敘明。
  ㈣爰以行為人之責任為基礎，審酌被告前曾因竊盜案件，經臺
    灣嘉義地方法院以107年度嘉簡字第1315號判決判處有期徒
    刑確定，並於108年間執行完畢，且被告前亦另有竊盜、妨
    害風化等其他案件，經法院論罪科刑之紀錄等情，有臺灣高
    等法院被告前案紀錄表在卷可稽。其仍不思循正途以獲取財
    物，竟以上開不正方法竊取他人財物，顯然欠缺尊重他人財
    產權之觀念，所為實有不該；兼衡其尚知坦承犯行，然迄今
    未與告訴人及被害人達成和解或調解並賠償其等所受損失之
    犯後態度，暨考量被告本案犯罪手段、情節、所竊財物價值
    ，及其小學畢業之智識程度、於本院審理時自陳已婚、有小
    女兒要扶養、入監前月薪大約1萬多元之生活狀況等一切情
    狀，分別量處如主文所示之刑，並均諭知易科罰金之折算標
    準，暨定其應執行之刑及諭知易科罰金之折算標準，以資懲
    儆。
四、沒收部分：
　  按犯罪所得，屬於犯罪行為人者，沒收之；前二項之沒收，
    於全部或一部不能沒收或不宜執行沒收時，追徵其價額，刑
    法第38條之1第1項前段、第3項分別定有明文。查被告竊得
    之金牌2面、現金100元，分屬被告本案上開犯行之犯罪所得
    ，且均未扣案，亦未實際合法發還告訴人及被害人，爰均依
    刑法第38條之1第1項前段之規定宣告沒收，並於全部或一部
    不能沒收或不宜執行沒收時，依同條第3項之規定，追徵其
    價額。至螺絲起子1把固係供如犯罪事實欄㈡犯行所用，然
    未據扣案，本院審酌該物為日常所見之物，且價值非高，對
    之宣告沒收，難認有何足以達成犯罪預防之目的，堪認無刑
    法上之重要性，應無沒收之必要，爰依刑法第38條之2第2項
    規定，不予宣告沒收。
據上論斷，依刑事訴訟法第273條之1第1項、第299條第1項前段
，判決如主文。
本案經檢察官張姿倩提起公訴，檢察官吳宣憲到庭執行職務。
中　　華　　民　　國　　111 　年　　6 　　月　　1 　　日
                  刑事第四庭  法  官    林昱志
以上正本與原本無異。
如不服本判決應於收受送達後20日內向本院提出上訴書狀，並應
敘述具體理由；其未敘述上訴理由者，應於上訴期間屆滿後20日
內向本院補提理由書（均須按他造當事人之人數附繕本）「切勿
逕送上級法院」。
告訴人或被害人如對於本判決不服者，應具備理由請求檢察官上
訴，其上訴期間之計算係以檢察官收受判決正本之日期為準。
                              書記官    吳瓊英
中　　華　　民　　國　　111 　年　　6 　　月　　2 　　日

附錄本案論罪科刑法條:
中華民國刑法第320條
意圖為自己或第三人不法之所有，而竊取他人之動產者，為竊盜
罪，處5年以下有期徒刑、拘役或50萬元以下罰金。
意圖為自己或第三人不法之利益，而竊佔他人之不動產者，依前
項之規定處斷。
前二項之未遂犯罰之。
中華民國刑法第321條
犯前條第1項、第2項之罪而有下列情形之一者，處6月以上5年以
下有期徒刑，得併科50萬元以下罰金：
一、侵入住宅或有人居住之建築物、船艦或隱匿其內而犯之。
二、毀越門窗、牆垣或其他安全設備而犯之。
三、攜帶兇器而犯之。
四、結夥三人以上而犯之。
五、乘火災、水災或其他災害之際而犯之。
六、在車站、港埠、航空站或其他供水、陸、空公眾運輸之舟、
    車、航空機內而犯之。
前項之未遂犯罰之。